臺灣高雄地方法院刑事判決　　　　　 96年度交簡上字第190號
上　訴　人
即　被　告　乙○○
上列上訴人因過失傷害案件，不服本院民國96年5 月28日96年度
交簡字第1170號第一審簡易判決（聲請簡易判決處刑書案號：96
年度偵字第4695號），提起上訴，本院管轄之第二審合議庭判決
如下：
    主  文
原判決撤銷。
乙○○因過失傷害人，處有期徒刑參月，如易科罰金，以新臺幣
壹仟元折算壹日；減為有期徒刑壹月又拾伍日，如易科罰金，以
新臺幣壹仟元折算壹日。
    事  實
一、乙○○於民國95年8 月30日下午6 時20分許，騎乘車牌號碼
    HJ7-921 號機車，自高雄市○○○路北往南路段335 號旁之
    「速邁樂加油站」出口，欲至南往北之對向車道，本應注意
    依遵行方向行駛，且欲至對向車道應至交叉路口處左轉，而
    依當時情形，天候晴、夜間有照明、路面乾燥、無缺陷亦無
    障礙物，視距良好，並無不能注意之情事，竟疏未注意及此
    ，即自該加油站出口處貿然沿東北方向逆向行駛，欲進入對
    向車道。適有甲○○騎乘車號OWU-196 號機車沿該路段北向
    南車道行駛而行經該處，雙方因而發生對撞，致甲○○受有
    頭部外傷併顏面骨折之傷害。
二、案經甲○○訴請臺灣高雄地方法院檢察署檢察官偵查聲請以
    簡易判決處刑。
    理  由
壹、證據能力方面：
    被告乙○○對於本判決所引用之證據資料，均不爭執其證據
    能力，同意作為證據，本院審酌該等言詞供述及書面做成時
    之狀況，並無不宜作為證據之情事，依刑事訴訟法第159 之
    5第1項規定，得作為證據，合先敘明。
貳、實體方面：
一、訊據上訴人即被告乙○○對上開事實坦承不諱（本院卷第20
    頁、第43頁），核與證人即告訴人甲○○及證人即最先到場
    警員蔡明德證述情節相符（本院卷第41頁、本院96年度交簡
    字第1170號卷第14頁至第15頁），且有高雄醫學大學附設中
    和紀念醫院診斷證明書2 紙（臺灣高雄地方法院檢察署96年
    度他字第317 號偵查卷第6 頁至第7 頁）、高雄市政府警察
    局三民一分局道路交通事故調查報告表、道路交通事故現場
    圖、談話紀錄表各1 份及案發現場照片17張（同上他字卷第
    20 頁 至第34頁）等件在卷足稽，足證被告自白與事實相符
    。堪認被告確係侵入告訴人路權而逆向行駛，且係本件車禍
    肇事之原因。按車輛駕駛人應注意車前狀況，隨時採取必要
    之安全措施，並應在遵行車道內行駛；再者，左轉彎時應行
    至交岔路口中心處而為之，道路交通安全規則第94條第3 項
    、第97條第1 款及第102 條第1 項第5 款分別訂有明文。被
    告於上開時、地駕駛前揭機車時，本應注意上揭交通安全規
    定，而依當時情況天氣晴朗，夜間有照明、視距良好無障礙
    物，又無不能注意之情事，竟疏未注意及此，導致車禍之發
    生，造成告訴人受有傷害，足認被告確有過失，且其過失行
    為與告訴人受傷間具有相當因果關係，而本件警方之事故分
    析研判，亦同此認定，有高雄市政府警察局交通大隊事故分
    析研判表1 份在卷可參（同上他字卷第8 頁），益徵被告確
    有過失甚明。綜上，本件事證明確，被告犯行堪予認定。
二、核被告所為，係犯刑法第284 條第1 項前段之過失傷害罪。
三、原審據以論處被告罪刑，固非無見，然被告所為之過失傷害
    犯行，其犯罪時間係在96年4 月24日以前，應依96年7 月16
    日施行之中華民國九十六年罪犯減刑條例第2 條第1 項第3
    款之規定，減其刑期二分之一，是原判決未及適用而依法減
    刑，自有未恰。被告上訴意旨指摘原判決未宣告緩刑不當云
    云，惟被告迄未與告訴人達成和解，此業據被告於本院供陳
    在卷（本院卷第40頁），告訴人之損害尚未獲賠償，因認本
    件不宜宣告緩刑，故被告上訴請求宣告緩刑，為無理由，惟
    原判決既有上開可議之處，自屬無可維持，應由本院予以撤
    銷改判。爰審酌被告騎乘重型機車，本應謹慎注意遵守交通
    規則，以維護其他參予道路交通者之安全，竟疏未注意，因
    上開過失致告訴人受傷，迄今尚未能與告訴人達成和解，惟
    念其並無犯罪前科紀錄，有臺灣高等法院被告前案紀錄表在
    卷可稽，素行尚佳，且犯後坦承犯行，態度尚可等一切情狀
    ，量處如主文第2 項所示之刑，並斟酌依證人蔡明德警員證
    述，被告因本次車禍，亦受傷嚴重（同上交簡字卷第15頁）
    之犯罪情節、被告之經濟狀況等一切情狀，諭知易科罰金之
    折算標準，且依中華民國九十六年罪犯減刑條例減輕其刑，
    再諭知易科罰金之折算標準，以示懲儆。
據上論斷，應依刑事訴訟法第455條之1第1項、第3項、第369條
第1 項前段、第364 條、第299 條第1 項前段，刑法第284 條第
1 項前段、第41條第1 項前段，刑法施行法第1 條之1 ，中華民
國96年罪犯減刑條例第2 條第1 項第3 款、第7 條、第9 條，判
決如主文。
本案經檢察官李佳韻到庭執行職務。
中　　華　　民　　國　　96　　年　　10　　月　　5 　　日
                  刑事第八庭審判長法　官  李璧君
                                  法　官  曾仁勇
                                  法　官  曾鈴
以上正本證明與原本無異。
不得上訴。
中　　華　　民　　國　　96　　年　　10　　月　　11　　日
　　　　　　　　　　　　　　　　　書記官  曾秀鳳
附錄本判決論罪之法條：
刑法284條第1項前段
